【裁判字號】    95,聲,160
【裁判日期】    950417
【裁判案由】    限期起訴
【裁判全文】
臺灣嘉義地方法院民事裁定  95年度聲字第160號
聲  請  人
即 債務 人   乙○○
相  對  人
即 債權 人  甲○○○○○○○.
上列當事人間九十五年度執全字第三二二號假扣押執行事件，聲
請人聲請命相對人起訴，本院裁定如下：
    主  文
聲請駁回。
聲請程序費用由聲請人負擔。
    理  由
一、按本案尚未繫屬者，命假扣押之法院應依債務人聲請，命債
    權人於一定期間內起訴，民事訴訟法第五百二十九條第一項
    定有明文；又所謂法院應依債務人之聲請，限期命債權人起
    訴者，以本案尚未繫屬者為限，如本案已繫屬於法院或經法
    院判決確定（包括已取得其他與確定判決有同一效力之執行
    名義之情形）者，自無依債務人之聲請，命債權人於一定期
    間內起訴之可言，最高法院七十七年度臺抗字第三二號裁定
    意旨可資參照。
二、聲請意旨略以：於民國九十五年三月間接獲鈞院九十五年度
    裁全字第四四一號民事假扣押裁定（經本院以九十五年度執
    全字第三二二號假扣押執行在案），載明債務人為「乙○○
    即坤發液化煤氣行」，惟查相對人尚未向法院就「乙○○即
    坤發液化煤氣行」提起本案訴訟，爰依民事訴訟法第五百二
    十九條規定，聲請命相對人限期起訴等語。
三、經查相對人因與聲請人間請求給付貨款事件，向本院聲請以
    九十五年度裁全字第四四一號及九十五年度執全字第三二二
    號民事裁定執行假扣押聲請人不動產後，於九十五年二月二
    十三日以同一事由，另向本院起訴請求聲請人乙○○及第三
    人楊喻丰連帶給付上開貨款，現繫屬本院以九十五年度訴字
    第八三號審理中等情，經本院調取上開假扣押裁定暨執行卷
    宗、九十五年度訴字第八三號卷宗核閱屬實。聲請人質疑相
    對人並未提起以「乙○○即坤發液化煤氣行」為被告之本案
    訴訟，惟獨資經營事業之商號與其主人係屬一體，該商號僅
    為商業名稱，並非自然人之本體，如獨資經營商號之個人，
    因商號業務涉訟，應以其個人名義起訴或被訴，並不因有無
    註明某商號而為不同一當事人之認定。本件觀之相對人於上
    開假扣押及本案所提結帳單明細均相同，且相對人假扣押聲
    請意旨略以：聲請人獨資經營之坤發液化煤氣行，以及其後
    變更名義改由其配偶楊喻丰為負責人之朴配瓦斯中心，積欠
    貨款共計新臺幣（下同）五百八十一萬六千三百六十四元未
    還等情；九十五年度訴字第八三號起訴意旨略以：被告乙○
    ○、楊喻丰共同經營家用液化石油氣承銷業，分別擔任坤發
    液化煤氣行及更名之朴配瓦斯中心商號負責人，積欠原告即
    相對人共五百八十一萬六千三百六十四元未付等情，有上開
    假扣押聲請狀及起訴狀在卷可稽，相對人主張之法律關係及
    積欠金額同一，且聲請人係相對人於上開假扣押及本案訴訟
    中所主張法律關係之當事人，足認相對人已就上開假扣押提
    起本案訴訟，揆諸首揭說明，其本案業經相對人起訴繫屬本
    院在案，聲請人再聲請命相對人於一定期間內起訴，自無必
    要，應予駁回。
四、依民事訴訟法第九十五條、第七十八條，裁定如主文。
中    華    民    國    95    年    4     月    17    日
                  民事第一庭    法  官  陳端宜
以上正本係照原本作成。
如對本裁定抗告須於裁定送達後10日內向本院提出抗告狀。
中    華    民    國    95    年    4     月    17    日
                                書記官  洪麗惠


司法院資訊處製作；財團法人民間司法改革基金會備份。
